臺灣高等法院刑事判決　　　　　　　　94年度上訴字第1514號
上　訴　人
即　被　告　丙○○
　　　　　　　　　　(
指定辯護人　本院公設辯護人丁○○
上列上訴人因毒品危害防制條例案件，不服臺灣基隆地方法院93
年度訴字第896號，中華民國94年3月8日第一審判決（起訴案號
：臺灣基隆地方法院檢察署93年度偵字第4671號），提起上訴，
本院判決如下：
    主  文
上訴駁回。
    事  實
一、丙○○（庚○○○○○）有多次犯罪紀錄，其中於民國91年
    間因違反毒品危害防制條例案件，經臺灣基隆地方法院於91
    年10月23日以九十一年度訴字第三六四號刑事判決判處有期
    徒刑十月，刑期自92年7月26日起至93年5月25日止，因行刑
    累進處遇縮短刑期於93年5月17日執行完畢，仍不知悔改；
    丙○○明知海洛因為毒品危害防制條例第二條第二項第一款
    所稱之第一級毒品，不得任意持有、販賣，竟基於意圖營利
    販賣第一級毒品海洛因之概括犯意，以其所有之0000000000
    號行動電話為對外聯繫販賣第一級毒品之通訊工具，於93年
    12月15日下午九時許，在基隆市○○路三十四號前，以一小
    包海洛因之價金為新臺幣（下同）一千元，販賣海洛因予戊○○，復於93年12月17日中午十二時十五分，在基隆市○○
    路三十四號前，以二小包海洛因（淨重共0.42公克）之價金
    為二千元，販賣海洛因予戊○○，丙○○與戊○○交易海洛
    因完畢後，隨即騎乘車號AWQ-476號機車離開現場，據報在
    基隆市○○路九十七巷巷口附近埋伏之員警己○○、甲○○
    等人乃上前圍捕戊○○，並查扣戊○○丟棄於其所駕駛車號
    0455-KI號自用小客車附近其甫向丙○○購得之第一級毒品
    海洛因二小包（淨重共0.42公克)，戊○○於為警查獲即供
    承其係向丙○○購買海洛因，員警己○○、甲○○判斷丙○○尚不知其販賣第一級毒品海洛因予戊○○之犯行業已敗露
    ，極有可能繼續在基隆市○○路九十七巷巷口一帶販賣毒品
    ，乃繼續在基隆市○○路九十七巷巷口附近埋伏；丙○○復
    於同日下午二時三十分，在基隆市○○路九十七巷巷口，以
    一小包海洛因（淨重0.17公克）之價金為一千元，販賣海洛
    因予乙○○，員警己○○、甲○○等人於丙○○與乙○○甫
    交易海洛因完畢，旋即上前逮捕丙○○、乙○○，並分別在
    丙○○身上查扣丙○○所有販售毒品所得款一千元，並在乙○○身上查扣其甫向丙○○購得之第一級毒品海洛因一小包
    （淨重0.17公克），總計丙○○共販賣第一級毒品海洛因三
    次，得款共四千元 (其中三千元未扣案)。
二、案經基隆市警察局第一分局報請臺灣基隆地方法院檢察署檢
    察官偵查起訴。
    理  由
壹、程序部分：
    按證人戊○○、乙○○於偵查中以證人身分具結供證之詞，
    雖屬審判外之陳述，惟「被告以外之人於偵查中向檢官所為
    之陳述，除顯有不可信之情況者外，得為證據。」刑事訴訟
    法第 159之1第2項定有明文，據此，證人戊○○、乙○○在
    偵查中出於任意性所為之陳述，並有通聯調閱查詢單、查獲
    員警己○○、甲○○之證述、扣案毒品、現金擔保其可信性
    ，自具證據能力。況三人係同時移送於檢察官偵訊，證人戊○○、乙○○於偵查時係與被告同時在場，經檢察官為隔離
    訊問後復命證人當庭指認被告，並就被告辯解之詞，當場詰
    問證人，此觀卷附偵訊筆錄中，檢察官同時詰問兩證人「為
    何丙○○說沒有賣毒品給你們？你們究竟有沒有跟丙○○買
    毒品」等語即明（見偵查卷第79頁），可見被告尚能辯解並
    透過檢察官行反對詰問等權利。至證人戊○○於偵訊後，經
    原審按其戶籍地及警詢時所陳報之居所地傳喚，分別因遷址
    、新址不明及查無其人而未能合法送達，且依刑事訴訟法第
    178條規定，證人須經合法傳喚，無正當理由而不到場者，
    始得科以罰鍰並拘提之，證人戊○○既已遷移他處，致查無
    其人，顯然所在不明，無從為合法送達，依法已不得再對證
    人戊○○為科處罰鍰或拘提之法定動作，因此無法傳喚戊○○出庭供證，被告於本院審理時亦捨棄對證人戊○○之訊問
    （見本院卷第111頁）；暨證人乙○○於法院審理中翻異前
    詞，衍生供述不一致之情形，均屬供述證據『證明力』問題
    ，此另分別詳述於後，尚與證據能力無涉，亦併此指明。
貳、實體部分：
一、上訴人即被告之供述與辯解：
    訊據上訴人即被告丙○○矢口否認有何販賣海洛因犯行，辯
    稱：因其拒絕充當員警己○○之線民，員警己○○心生不滿
    ，乃放話要整伊，本件是員警羅織罪名，證人乙○○、戊○○在警詢、偵查時，係因毒癮發作，始指證伊販賣毒品，伊
    不認識戊○○，戊○○有打0000000000手機號碼，但是與其
    前女友林碧霞通話，並非向其購買毒品。當天伊身上尚有七
    萬多元，碰到乙○○後，伊問乙○○是否有七萬多元的海洛
    因，乙○○說沒有，但拿出昨天購買放在香煙盒透明紙裡面
    的一包海洛因給伊看，伊看了以後認為毒品品質不太好，互
    相聊了十分鐘就分開走，然後警察就過來抓伊，伊未販賣毒
    品，警察也沒有在伊身上搜到毒品海洛因云云。
二、認定犯罪事實所憑之證據及理由：
(一)查獲與鑑驗：
    93年12月17日中午十二時十五分，經警在基隆市○○路三十
    四號前，查獲甫完成毒品交易之戊○○，並扣得戊○○情急
    丟棄於所駕駛車號0455-KI號自用小客車附近之第一級毒品
    海洛因二小包（淨重0.42公克），經戊○○供承係以二千元
    代價購自被告丙○○，員警研判丙○○尚不知其販賣毒品犯
    行已敗露，極有可能繼續在附近一帶販賣毒品，故仍於該處
    附近埋伏；嗣於同日下午二時三十分，果於基隆市○○路九
    十七巷巷內查獲被告與乙○○交易海洛因，並分別於乙○○
    身上查扣第一級毒品海洛因一小包（淨重0.17公克），丙○○身上查扣販售毒品所得款一千元。上開白色粉末二小包、
    一小包，經送法務部調查局鑑定結果，確實均含海洛因成份
    淨重分別為0.42公克、0.17公克，此有法務部調查局94年1
    月24日調科壹字第320002558、000000000號鑑定通知書各一
    紙在卷可稽。
(二)被告兩次販賣毒品海洛因予戊○○之事證：
  1.經查被告丙○○分別於93年12月15日下午九時許及12月17日
    中午十二時十五分，在基隆市○○路三十四號前，各以一千
    元及二千元之價格，販賣毒品海洛因一包及二包予戊○○之
    事實，業據證人戊○○於93年12月17日檢察官偵查時結證指
    認稱：「今天中午12點多，我用我男朋友0000000000的電話
    撥0000000000的電話給『黑龍』，我跟他說我要二千元的海
    洛因，我們約在信五路三十四號東岸 KTV的門口，我拿二千
    元給他，他拿二包海洛因給我」、「（為何警訊中說是在長
    榮飯店？）東岸 KTV就在長榮飯店旁」、「（現在在場的人
    是誰？）黑龍」、「（你總共跟丙○○買幾次毒品？）兩次
    ，第一次是在12月15日晚上九點多，我也是用我男朋友的電
    話撥打丙○○的行動電話，買一千元，他跟我約在東岸KTV
    ，第二次就是今天中午這一次」、「（為何丙○○說沒有賣
    毒品給你們？你們究竟有沒有跟丙○○買毒品？）有」等語
    明確（見偵查卷第76頁）。
  2.核與卷附『通聯調閱查詢單』（見原審卷(二)8~17頁）所示，
    0000000000號行動電話與證人戊○○所使用之0000000000號
    行動電話，於93年12月15日下午八時十七分起至八時二十四
    分止，共聯繫二次，均為證人戊○○發話予被告，通話秒數
    分別為二十二秒、五秒；於93年12月17日上午十一時四十五
    分起至十二時十一分止，共聯繫四次，均為證人戊○○發話
    予被告，通話秒數分別為三十六秒、二十五秒、五秒、六秒
    。與證人戊○○上開所述其與被告於兩次毒品交易前有以行
    動電話與被告聯繫毒品交易之時間、地點、毒品數量及價格
    等事項之情相符。而被告綽號『黑龍』，0000000000門號行
    動電話係被告之父張吉田所承租而由被告使用乙節，亦經被
    告明承在案（見本院卷第52、50頁）。且證人即查獲本案之
    員警甲○○於原審及本院亦明確證陳，93年12月17日中午十
    二時十五分，其與員警己○○據報前往查緝時，確實目賭被
    告與戊○○曾進行毒品交易，並扣得海洛因毒品二小包，其
    於原審中證稱：「是員警己○○接到線報，到達現場只有我
    們二人..... 己○○就去高峰百貨二樓埋伏，我就在九十七
    巷另外一頭，我們各守候一邊，遇有狀況再以電話通知。後
    來己○○聯絡我說有看到被告騎機車準備要離開，我準備要
    騎機車跟隨被告，但被告機車已經騎到我前方，大約距離有
    三公尺，我發現被告與自小客車駕駛在交談，之後駕駛就伸
    手交錢給被告，然後被告就用另一隻手伸到駕駛座裡面，迅
    速又把手拿開，然後騎機車離開，因為當時只有我一人在，
    我上前攔住戊○○所駕駛的汽車，我拿出證件叫她熄火，等
    另外一名同事來支援..... 我們就盤查戊○○..... 經訊問
    後戊○○承認那包海洛因是在車內由她丟出去的，等我要騎
    機車追被告時，被告已經消失不見，之後我又返回現場，問
    戊○○是否與被告交易毒品，戊○○說是。」等語（見原審
    卷(二)第70、71頁）；於本院審理時仍證稱：「基隆市○○路
    是屬於Ｌ型的巷子，與己○○一人守一邊容易被人發現，所
    以己○○才到高峰百貨樓上制高點便於監控，當時己○○看
    到被告丙○○右轉，就馬上通知我，我就機車要發動去查，
    他們就在我前面交易，我就有看到戊○○與被告在信五路三
    十四號在毒品交易」等語（見本院卷第106頁）。
  3.又證人戊○○與被告並無仇恨怨隙，此業據被告於原審時供
    承在卷，衡情證人戊○○實無誣陷被告之理，再觀之證人戊○○於檢察官偵訊後在筆錄末行及證人結文上之簽名，其字
    跡流暢，並無因毒癮發作而抖動之現象，且所述內容亦與其
    於警詢時之供述相互一致，而供述與被告電話聯繫購買毒品
    乙情，復與卷附被告所使用之0000000000號行動電話『通聯
    調閱查詢單』所示通聯紀錄相符，顯無被告所稱毒癮發作而
    為供述之情形，且證人戊○○與被告交易毒品之過程乃全程
    為員警己○○、甲○○所監控，並當場查獲戊○○情急丟棄
    於其所駕駛車號0455-KI號自用小客車附近之毒品海洛因二
    小包，是被告二次販賣海洛因予證人戊○○之犯行，事證明
    確，足堪認定。
  4.被告於偵查、原審中辯稱不認識戊○○，可能戊○○撥錯電
    話，或係警方栽贓云云，然被告對於何以其與證人戊○○有
    多次之電話聯繫，始終無法為合理之解釋，且縱使如被告所
    辯證人戊○○可能撥錯電話，何以被告仍可以與毫不相識之
    證人戊○○對話三十六秒，之後甚且又有三次分別為二十五
    秒、五秒、六秒之通話，況且被告與證人戊○○早在93年12
    月15、16日即有多次通話紀錄，顯違常情，再被告與證人戊○○之多次通話時間又恰巧係在被告與戊○○交易毒品之前
    一小時內，豈有如此巧合之理，嗣被告於本院審理時又改辯
    稱戊○○撥打其0000000000號行動電話是與其前女友林碧霞
    通話，並非向其購買毒品云云，無非畏罪狡卸之詞，均不足
    採。另被告於法院審理時一再辯稱，因其拒絕充當員警己○○之線民，員警己○○心生不滿，乃放話要整伊，本件是員
    警羅織罪名云云，惟證人己○○、甲○○於原審審理時均具
    結證稱渠等並不認識證人戊○○，且倘若證人戊○○係警方
    所授意誘捕被告之線民，則警方本能預先掌控被告之動向，
    證人己○○、甲○○又何以未能當場查獲被告，反讓被告脫
    逃？且員警己○○於原審及本院審理時卻均如實證稱：伊僅
    看到被告騎機車從巷子出來，沒看到被告與戊○○交易毒品
    情形等語，而非力證目擊被告與戊○○進行毒品交易（見原
    審卷(二)第65頁、本院卷第104頁），是被告該項所辯顯屬卸
    責之詞，亦不足採。
(三)被告販賣毒品海洛因予乙○○之事證：
  1.按被告丙○○於93年12月17日中午十二時十五分與戊○○交
    易海洛因完畢後，隨即騎乘車號AWQ-476號機車離開現場，
    同日下午二時三十分，復在基隆市○○路九十七巷巷口以一
    千元代價販賣一小包海洛因（淨重0.17公克）予乙○○，當
    場為埋伏員警己○○、甲○○等人所查獲之事實，業據證人
    乙○○於偵查中具結指認稱：「我用我的手機0000000000打
    給0000000000綽號『黑龍』的人，我跟他說我要拿一千元的
    海洛因，他叫我到義一路九十七巷內的巷子口等他，我在下
    午二點半時過去，到了那邊我邊走邊打手機給他，打到一半
    就碰到他了，我拿一千元給他，他就拿海洛因，然後警察就
    圍過來，當場查獲；（警察有抓到『黑龍』嗎？）有；（有
    沒有跟你一起被送來地檢署？）有；（現在在場的人是誰？
    ）丙○○；（今天跟誰購買毒品？）丙○○；（怎麼認識『
    黑龍』的？）在士林看守所認識的；（怎麼知道他有在賣毒
    品？）在裡面時聽人家說的，出來後也有打電話問他過；（
    你給他的一千元警方有扣到嗎？）有」、「（為何丙○○說
    沒有賣毒品給你們？你們究竟有沒有跟丙○○買毒品？）有
    」等語明確（見偵查卷第73、74頁）。核與員警己○○、甲○○於原審暨本院審理時所證述查獲之情大致相符（見原審
    94.2.16、本院94.6.24審判程序筆錄），並有當場自證人乙○○身上查扣第一級毒品海洛因一小包（淨重0.17公克），
    自被告身上查扣乙○○交付用以購買毒品之價金一千元扣案
    可稽。參以證人乙○○與被告並無仇恨怨隙，亦不認識員警
    己○○、甲○○此業據被告、證人乙○○於原審審理時供承
    在卷，衡情證人乙○○實無故意誣陷被告之理，次觀之乙○○於檢察官偵訊後在筆錄末行及證人結文上之簽名，其字跡
    流暢，並無因毒癮發作而抖動之現象，且所供內容均與其於
    警詢時之供述互核一致，復與員警己○○、甲○○之證述相
    符，顯無被告所稱毒癮發作而為供述之情形，況被告與乙○○交易毒品之過程乃為員警己○○、甲○○所監控並當場查
    獲，扣得海洛因毒品一小包、現金一千元為證，是被告於93
    年12月17日下午二時三十五販賣海洛因予證人乙○○之犯行
    ，事證亦屬明確。
  2.乙○○翻異之詞判斷：
    雖證人乙○○嗣於原審中翻稱：查獲之前並無與被告以行動
    電話相互聯繫，案發當日係偶遇被告，向被告要行動電話號
    碼，並將被告告知之行動電話號碼輸入其手機內，不久，警
    方就上前逮捕伊及被告，伊確實未向被告購買毒品海洛因云
    云（見原審卷(二)第83至85頁），被告亦附和證人乙○○之證
    詞，辯稱伊與證人乙○○在案發前並未聯絡，查獲當天係巧
    遇，乙○○向伊要電話號碼云云（見同卷第87頁）。然查：
    據卷附『通聯調閱查詢單』（見原審卷(二)8~17頁）所示，
    被告所使用之0000000000號行動電話與證人乙○○所使用之
    0000000000號行動電話，於案發前93年12月14日下午四時二
    十二分起至四時三十七分止，共聯繫二次，其中一次為證人
    乙○○發話，另一次為被告發話，且證人乙○○於93年12月
    14日下午四時十七分即三次聯絡被告但均未接通，二人於案
    發前顯已有數次之通話紀錄，經原審當庭提示該『通聯調閱
    查詢單』詢以「為何通聯紀錄顯示從93年12月14日十六時十
    七分二十三秒起，至同日十六時三十七分四十秒止，你有打
    給被告共八通電話」時，證人乙○○則無法置答（見原審卷
    (二)第87頁），顯見二人前開所述顯屬不實。再案發當時被
    告人在巷內，證人乙○○係行經大路，倘證人乙○○非刻意
    尋找被告之所在，何能在無意間發現被告在巷內，所稱偶遇
    云云亦違常情。且經原審詢問被告及證人乙○○，在為警
    查獲前短短數分鐘之交談內容及舉動，證人乙○○證稱只是
    向被告要行動電話號碼並輸入其行動電話內，被告則供稱曾
    談及毒品的事情，伊向乙○○說如果毒品品質好，伊要請乙○○介紹伊去買，後來乙○○有出示那包毒品給伊，伊看那
    包毒品顏色不是很好就分手云云（見原審卷(二)第89頁）。二
    人對於為警查獲前之交談內容竟供述兩歧，所供自難信實，
    顯然二人均刻意隱瞞案發當日碰面係交易毒品之真正實情，
    否則被告與證人乙○○原係同在士林看守所服刑之室友，彼
    此相識，而朋友間互通電話，本屬極為正常之舉，何以被告
    及證人乙○○於原審翻異後，對於通話一節卻避之惟恐不及
    而捏造出顯然與事實不符之其二人在案發前並無通話之謊言
    。另證人乙○○翻異前詞後，對其身上查獲之毒品來源，
    於原審時供稱：係被抓前一天以一千元代價向綽號「阿風」
    購買（見原審卷(二)第88頁），於本院中則稱：是在案發前二
    天在基隆廟口跟綽號「阿成」買的（見本院卷第109頁），
    顯係臨訟隨口編造。又證人乙○○於原審翻異稱：「警察
    要我說海洛因是跟被告買的；當時警察很凶；（問：為何偵
    查中你也是如此陳述係向被告購買毒品？）當時我很害怕。
    」（見原審卷(二)第84至86頁），均未供稱有毒癮發作之情形
    ，嗣於本院審理時竟改附和被告所辯，供稱：「警察把我帶
    到派出所才問我是否跟被告丙○○購買毒品，我說不是，然
    後警察就帶我到被告丙○○旁邊，問我毒品是否被告丙○○
    的，之後我藥癮發作，就承認跟被告丙○○買的毒品。」等
    語（見本院卷第110頁），之後經本院審判長詢以「對於你
    在警詢、偵查、原審歷次筆錄之陳述有何意見？是否實在？
    （提示並告以要旨）」時，復稱「實在」（見本院卷第110
    頁），顯見其翻異後供述反覆，難以信實。稽上，可見證人
    乙○○嗣於原審及本院審理時翻異前詞，改稱其未向被告購
    買毒品海洛因云云，顯係事後迴護被告之詞並不足採信，仍
    應以證人乙○○於偵查中具結之證述，不惟距事實發生之時
    較近，記憶更為清晰，又較少權衡利害得失或受他人干預，
    亦與卷證事實、員警己○○、甲○○所證述查獲之情相符。
  3.至被告雖辯稱係警方栽贓云云，然證人乙○○於原審審理時
    證稱其與員警己○○、甲○○及其後制作筆錄之員警並不認
    識，且案發當日亦無人要其刻意接近被告等語（見原審卷(二)
    第88、89頁），核與證人己○○、甲○○於原審中所稱其不
    認識乙○○之情相符，證人乙○○與證人己○○、甲○○既
    互不相識，則證人己○○、甲○○又何能授意證人乙○○誘
    捕被告？再者，證人乙○○與戊○○素不相識，亦據證人乙○○於證述在卷（見同卷第87頁），證人乙○○、戊○○彼
    此不認識，但於案發當日中午十二時、下午二時許，在基隆
    市○○路九十七巷巷口與信五路三十四號前（上開二地方極
    為接近）分別與被告碰面，嗣為警當場查獲後均先後不約而
    同指出係向被告購買毒品海洛因，以被告與證人乙○○、戊○○交易之時間及地點之密接性，顯然被告係以基隆市○○
    路九十七巷巷口一帶為其交易之地點，益徵證人乙○○、戊○○於警詢、偵查時證述之真實性，被告所辯係員警己○○
    栽贓嫁禍云云，無非飾卸之詞，不足採信。
(四)營利意圖之認定：
    本件被告矢口否認有何持有並販賣海洛因之犯行，雖無從查
    知被告販入海洛因之確實數量及其價格，與被告販出海洛因
    之數量及其價格予以換算，以據為被告有無意圖營利之事證
    。然販賣海洛因係違法行為，且所犯為最輕本刑無期徒刑以
    上之罪，非可公然為之，亦無公定價格，容易分裝並增減份
    量，而每次買賣之價量，可能隨時依雙方關係深淺、資力、
    需求量及對行情之認知、來源是否充裕、查緝是否嚴緊、購
    買者被查獲時供述購買對象之可能風險之評估等，而異其標
    準，非可一概而論，從而販賣之利得，除被告坦承犯行或價
    量俱臻明確外，委難察得實情，惟販賣之人從價差或量差中
    牟利之方式雖異，其販賣行為在意圖營利則同一。本案被告
    未承認販賣海洛因，惟被告與購買人乙○○、戊○○非屬至
    親，當無可能一再甘冒重典而按購入價格轉售予證人乙○○
    、戊○○而不求利得之理，是被告有營利之意圖，灼然至明
    。
(五)綜上所述，被告販賣第一級毒品犯行，其罪證明確，應予依
    法論科。
三、論罪：
　　核被告所為，係犯毒品危害防制條例第4條第1項之販賣第一
    級毒品罪，被告持有第一級毒品海洛因之低度行為，為販賣
    之高度行為所吸收，不另論罪。被告先後三次販賣第一級毒
    品犯行，時間緊接，觸犯構成要件相同之罪名，顯係基於概
    括犯意為之，為連續犯，應依刑法第56條之規定，論以販賣
    第一級毒品罪一罪。又被告有如事實欄所載之犯罪科刑及執
    行完畢情形，有臺灣高等法院被告全國前案紀錄表在卷可按
    ，其於有期徒刑執行完畢後，五年以內再犯有期徒刑以上之
    本罪，係屬累犯（死刑、無期徒刑依法均不得加重）。又被
    告並無販賣海洛因之犯罪紀錄，其每次販售毒品海洛因之價
    錢僅一千元、二千元、一千元，前後三次，亦僅四千元，販
    售之價額非鉅，又販售毒品海洛因之數量亦非大量，然所犯
    者卻為最輕本刑為無期徒刑以上之重罪，衡之被告之犯罪情
    狀，情輕法重，顯可憫恕，應依刑法第59條之規定，減輕其
    刑。
四、維持原判決及駁回上訴之理由：
    原審認被告罪證明確，適用毒品危害防制條例第4條第1項、
    第19條第1項，刑法第11條前段、第56條、第47條、第59條
　　規定，並審酌被告前有多次犯罪紀錄、素行非佳，犯罪之動
  　機、目的、手段、所生之危害、所販出第一級毒品海洛因之
    數量非鉅、所為危害國民之健康，破壞社會治安之程度，案
    發後飾詞狡卸，犯罪後態度非佳等一切犯罪情狀，量處有期
    徒刑玖年，用示懲戒，並啟自新。另被告販賣第一級毒品海
  　洛因所得款項四千元（僅扣案一千元），均係因犯販賣第一
    級毒品罪所得之財物，依毒品危害防制條例第19條第1項規
    定併予宣告沒收之，其中三千元並未扣案，如全部或一部不
    能沒收時，以其財產抵償之。至在證人乙○○、戊○○身上
    查扣之第一級毒品海洛因共三小包，已經被告販賣並移轉予
    證人乙○○、戊○○所有，非屬本案扣押之物，應另於證人
    乙○○、戊○○所涉犯持有或施用第一級毒品海洛因案件中
    為適法之處置，另就被訴於93年12月1日下午五時許、同月
    12日下午五時許，在基隆市○○路九十七巷巷口，以一小包
    海洛因之價金為一千元，連續二次販賣海洛因予乙○○之犯
    行部份，不另為無罪之諭知（詳下述），經核經核認事用法
    ，並無違誤，量刑亦無不當，應予維持，被告上訴意旨仍執
    上開陳詞，否認犯行，為無理由，應予駁回。
五、公訴意旨另以：被告基於意圖營利販賣第一級毒品海洛因之
    概括犯意，於93年12月1 日下午五時許、同月12日下午五時
    許，在基隆市○○路九十七巷巷口，以一小包海洛因之價金
    為一千元，連續二次販賣海洛因予乙○○，因認被告此部分
    亦涉犯毒品危害防制條例第4條第1項之販賣第一級毒品罪嫌
    。本件公訴意旨認被告涉犯此部分販賣第一級毒品犯行，無
    非以證人乙○○之指訴為其唯一論據，訊據被告則堅決否認
    有此部分販賣第一級毒品犯行。然查：觀諸卷附通聯調閱查
    詢單所示，證人乙○○與被告係於93年12月14日起始有通話
    情形，且93年12月1日、12日之交易毒品犯行亦未經警方當
    場查獲，亦未扣得任何證物，故本件此部分販賣第一級毒品
    犯行，除證人乙○○之指證外，並無其他事證足以補強證人
    乙○○證述之真實性，縱被告所辯不足採信，然現存之積極
    證據既然不足以認定被告有此部分販賣第一級毒品犯行，不
    能證明被告犯罪，因此無罪部分與已起訴並經本院認定有罪
    之部分，有連續犯之裁判上一罪關係，爰不另為無罪之諭知
    ，併此敘明。
六、適用法律：
據上論斷，應依刑事訴訟法第368條，判決如主文。
本案經檢察官鄭龍照到庭執行職務。
中　　華　　民　　國　　94　　年　　7 　　月　　15　　日
　　　　　　　　　刑事第二十一庭審判長法　官  溫耀源
　　　　　　　　　　　　　　　　　　  法　官  江振義
　　　　　　　　　　　　　　　　　　  法　官  邱同印
以上正本證明與原本無異。
如不服本判決，應於收受送達後十日內向本院提出上訴書狀，其
未敘述上訴之理由者並得於提起上訴後十日內向本院補提理由書
（均須按他造當事人之人數附繕本）。
          　　　　　　　　　　　　　　書記官  莊昭樹
中　　華　　民　　國　　94　　年　　7 　　月　　15　　日
附錄：本案論罪科刑法條全文
毒品危害防制條例第4條第1項
製造、運輸、販賣第1級毒品者，處死刑或無期徒刑；處無期徒
刑者，得併科新臺幣10,000,000元以下罰金。
